【裁判字號】    97,交易,304
【裁判日期】    970617
【裁判案由】    過失致死
【裁判全文】
臺灣臺中地方法院刑事判決             97年度交易字第304號
公  訴  人  臺灣臺中地方法院檢察署檢察官
被      告  甲○○
上列被告因過失致死案件，經檢察官提起公訴（97年度偵字第76
84號），本院判決如下：
    主    文
甲○○因過失致人於死，處有期徒刑肆月，如易科罰金，以新臺
幣壹仟元折算壹日。緩刑貳年。
    犯罪事實
一、甲○○於民國97年3月4日上午7時許，駕駛車牌號碼5V-1882
    號自小客車，沿臺中縣霧峰鄉國道三號高速公路下方之南下
    便道往中投公路方向，於97年3月4日上午7時55分許，行經
    該南下便道與臺中縣霧峰鄉○○路○○路口前時，原應注意
    注意車前狀況，隨時採取必要安全措施，且汽車行駛至閃黃
    燈號誌交岔路口，應減速接近，注意安全，小心通過，而依
    當時情形，天候晴、日間自然光線、市區○○道路、柏油路
    面乾燥無缺陷、無障礙物、視距良好、閃光號誌正常，並無
    不能注意之情事，竟疏於注意車前狀況，復疏未注意行經上
    開閃黃燈號誌管制交岔路口，應減速慢行，適有姚家君騎乘
    車牌號碼INY－830號重型機車，沿臺中縣霧峰鄉國道三號南
    下便道由北往東方向，在南下便道與臺中縣豐原市○○路○
    ○路口欲左轉臺中縣豐原市○○路方向之際，亦疏未注意讓
    閃黃燈行向之直行車先行，貿然左轉，甲○○見狀閃避不及
    ，以致其所駕駛之自小客車左前方撞擊姚家君所駕駛重型機
    車之右側，姚家君當場人車倒地，因而受有頭部外傷、顱內
    出血等傷害，經緊急送醫急救後，仍於97年3月9日19時許因
    傷重不治死亡。甲○○於肇事後，尚未有偵查權限之犯罪偵
    查機關發覺前，即主動報警並向據報前往處理之員警表明為
    肇事人及願意接受裁判之意。
二、案經臺灣臺中地方法院檢察署檢察官據報相驗後自動檢舉，
    並由被害人姚家君之夫蔡祐城告訴臺灣臺中地方法院檢察署
    檢察官偵查起訴。
    理    由
一、訊據被告甲○○對於上揭時地，駕駛前開自小客車，疏未注
    意車前狀況，且行經閃黃燈之交叉路口，未減速慢行，以致
    閃避不及，因而撞擊被害人姚家君所騎乘之機車，導致被害
    人姚家君受有頭部外傷、顱內出血等傷害，經緊急送醫急救
    後不治死亡等情，業經坦認屬實，核與告訴人蔡祐城於警詢
    及偵查中之指訴情節相符，並有臺中縣警察局霧峰分局交通
    分隊處理道路交通事故談話紀錄表一份、道路交通事故現場
    圖一份、道路交通事故調查報告表(一)(二)各一份、交通事故現
    場照片二十六張在卷可稽，被告自白供述與現有事證相符，
    應堪置信。按汽車行駛時，駕駛人應注意車前狀況，並隨時
    採取必要之安全措施；又車輛行經閃光黃燈時，應減速接近
    ，注意安全，小心通過，交通安全規則第九十四條第三項、
    道路交通標誌標線號誌設置規則第二百十一條第一項第一款
    分別定有明文。被告駕駛前開自小客車，當依循交通安全規
    則行駛，隨時注意車前狀況並採取適當安全措施，且依當時
    天候、路況、視距等客觀情狀，並無不能注意之情事，竟疏
    於注意，行經上開交岔路口未減速慢行，致與被害人姚家君
    所騎乘之機車發生碰撞，致使被害人姚家君因而人車倒地，
    傷重不治死亡，足認被告之駕駛行為，確有過失存在。而被
    害人姚家君確實因本件車禍事故，受有頭部外傷、顱內出血
    等傷害，導致死亡之結果，亦有中國醫藥大學附設醫院法醫
    參考病歷摘要一份、被告及被害人之車籍資料各一份、臺中
    縣消防局救護紀錄表一份在卷為憑，並經臺灣臺中地方法院
    檢察署檢察官督同檢驗員相驗屬實，製有相驗筆錄、相驗屍
    體證明書、檢驗報告書在卷足稽，復有相驗照片十六張在卷
    足參，則被告之過失駕駛行為與被害人姚家君之死亡結果間
    ，具有相當因果關係存在之情，亦堪認定。綜上所述，被告
    過失致死之犯行，應堪認定。本件事證已臻明確，被告犯行
    ，洵堪認定。
二、核被告所為，係犯刑法第二百七十六條第一項之過失致死罪
    。被告肇事後，主動報案並向據報前往處理之員警表明為肇
    事人及願意接受裁判之意，此有臺中縣警察局霧峰交通分隊
    處理道路交通事故談話紀錄表一份在卷可佐，佐以，被告於
    警詢、偵查以迄本院審理中均坦承犯行，本院認為被告符合
    自首之要件，爰依刑法第六十二條前段之規定，予以減輕其
    刑。爰審酌被告素行良好，未曾受有期徒刑以上刑之宣告，
    此有臺灣高等法院被告前案紀錄表在卷可按，被告因本件駕
    駛過失行為，導致被害人姚家君傷重死亡之結果，造成被害
    人家庭無法圓滿及家人心理無法彌補之傷害，惟因被告事後
    業已展現誠意，積極與被害人之家屬達成和解，以金錢賠償
    稍事彌補被害人家屬痛失親人之損害，獲得告訴人蔡祐誠之
    諒解，此有臺中縣大里市調解委員會97年3月25日97年民調
    字第0027號調解書在卷可稽，衡以被告犯罪後，業經坦承犯
    行，犯後態度良好，參酌公訴人具體求處有期徒刑四月之刑
    度等一切情形，量處如主文所示之刑，併予諭知易科罰金之
    折算標準。末查：被告前未曾因故意犯罪受有期徒刑以上刑
    之宣告，此有臺灣高等法院被告前案紀錄表在卷可憑，其因
    一時疏失而駕車肇事，犯罪後業經坦承犯行，並已依照調解
    條件悉數賠償被害人家屬精神上之損害，確有悔意，經此偵
    審教訓，當已知所警惕，日後信當謹守道路交通規則，以保
    障用路人之安全，而無再犯之虞，本院認為對其所宣告之刑
    ，以暫不執行為適當，爰依刑法第七十四條第一項第一款之
    規定，併予諭知緩刑二年，用啟自新，併觀後效。
據上論斷，應依刑事訴訟法第二百九十九條第一項前段，刑法第
二百七十六條第一項、第六十二條前段、第四十一條第一項前段
、第七十四條第一項第一款，刑法施行法第一條第一項、第二項
前段，判決如主文。
中    華    民    國    97    年    6     月    17    日
                  刑事第五庭    法  官  巫淑芳
上正本證明與原本無異。
如不服本判決，應於收受送達後10日內向本院提出上訴書狀（應
敘述具體理由並附繕本）。
上訴書狀如未敘述理由，應於上訴期間屆滿後20日內補提理由書
於本院。
                                書記官  王麗麗
中    華    民    國    97    年    6     月    17    日
附錄論罪科刑法條：
中華民國刑法第276條：
因過失致人於死者，處二年以下有期徒刑、拘役或二千元以下罰
金。
從事業務之人，因業務上之過失犯前項之罪者，處五年以下有期
徒刑或拘役，得併科三千元以下罰金。


司法院資訊處製作；財團法人民間司法改革基金會備份。
